臺灣臺北地方法院民事簡易判決
110年度北簡字第8175號
原      告  台新國際商業銀行股份有限公司

法定代理人  尚瑞強  


訴訟代理人  戴振文  
            吳昌遠  
被      告  黃世平  

訴訟代理人  黃世嬌  
上列當事人間返還借款事件，經臺灣新北地方法院移送前來，本
院於民國110年9月27日言詞辯論終結，判決如下：
    主      文
原告之訴駁回。
訴訟費用新臺幣貳仟壹佰元由被告負擔。
    事實及理由
一、兩造合意以本院為第一審管轄法院，有卷附現金卡信用貸款
    約定書第24條在卷可憑，本院自有管轄權。
二、原告主張：被告於民國94年4月間向原告申辦現金卡（帳號
    ：0000000000000000）使用，核准額度為新臺幣（下同）30
    0,000元，詎被告未依約清償，尚欠本金197,260元及遲延利
    息未還，為此依現金卡契約提起本訴等語。並聲明：被告應
    給付原告197,260元，及自95年1月7日起至104年8月31日止
    ，按年息20%計算之利息，暨自104年9月1日起至清償日止，
    按年息15%計算之利息。
三、被告則以：原告自認被告於94年12月6日起即未依約繳款，
    顯見當時即可請求給付借款本金及利息，竟於超過15年始向
    法院聲請核發支付命令，被告自得主張時效抗辯而拒絕給付
    等語置辯。
四、本院之判斷：
　㈠按請求權，因十五年間不行使而消滅。但法律所定期間較短
    者，依其規定；利息、紅利、租金、贍養費、退職金及其他
    一年或不及一年之定期給付債權，其各期給付請求權，因五
    年間不行使而消滅；消滅時效，自請求權可行使時起算；主
    權利因時效消滅者，其效力及於從權利，民法第125條、第1
    26條、第128條前段、第146條前段定有明文。又按從權利以
    主權利之存在為前提，原則上與主權利同其命運，故主權利
    之移轉或消滅，其效力原則上及於從權利。債權請求權如已
    罹於時效而消滅，則其利息請求權，雖尚未罹於時效，亦應
    隨同消滅，此觀民法第146條之規定甚明（最高法院69年度
    台上字第4163號民事判決要旨，最高法院99年度第5次民事
    庭會議決議參照）。
　㈡原告主張被告向其申辦現金卡使用，尚積欠前揭款項未為給
    付等情，業據其提出現金卡申請書及信用貸款約定書、增補
    約定書、帳務查詢明細、催收帳卡查詢、現金卡交易紀錄查
    詢等件為證，固可信為真實。惟消滅時效自請求權可行使時
    起算，依現金卡信用貸款約定書第5條約定：還款日自首次
    動支日起，以1個月為還款週期，期間於還款日應繳足每期
    應繳金額，並續以次月相當日為還款日，而截至還款日已動
    撥未償之全部本金餘額150,001元至200,000元間，每期還款
    金額為4,000元。再依原告提出之現金卡交易紀錄查詢可知
    ，被告首次借款日為94年4月23日，依上開約定應以每月23
    日作為還款日，94年10月28日被告還款4,000元後，本金餘
    額為198,129元，嗣於94年11月23日還款日被告並未繳款，
    依現金卡信用貸款約定書第9條約定，被告既有該約定書第9
    條第1項債務不依約付款之情形，可認就前揭債務自94年11
    月24日視為全部到期，原告自斯時起即可行使借款返還請求
    權，並起算時效，最晚應於109年11月24日時效完成，原告
    遲至110年1月6日始向臺灣新北地方法院聲請對被告核發支
    付命令，有支付命令聲請狀上之電子遞狀日、收據為憑（見
    司促卷第5、7頁），原告既未舉證有何時效中斷事由，其就
    借款本金之請求權，已罹於15年時效，經被告為時效抗辯而
    消滅，效力亦及於此所生之利息。從而，被告抗辯借款本金
    及利息債權之請求權已罹於時效而拒絕給付，應屬有據。
五、綜上，原告依現金卡契約請求被告給付197,260元，及自95
    年1月7日起至104年8月31日止，按年息20%計算之利息，暨
    自104年9月1日起至清償日止，按年息15%計算之利息，為無
    理由，應予駁回。
六、本件事證已臻明確，兩造其餘攻防及證據，核與判決結果不
    生影響，爰不逐一論述。
七、訴訟費用負擔依據：民事訴訟法第78條。依職權確定訴訟費
    用額為2,100元（第一審裁判費），由原告負擔。
中　　華　　民　　國　　110 　年　　10　　月　　5 　　日
                  臺北簡易庭  法  官　張瓊華
以上正本係照原本作成。
如不服本判決，應於判決送達後20日內向本庭（臺北市○○區○○○
路0段000巷0號）提出上訴狀。如委任律師提起上訴者，應一併
繳納上訴審裁判費。
中　　華　　民　　國　　110 　年　　10　　月　　5 　　日
                              書記官  賴敏慧